臺灣高等法院臺南分院刑事判決
110年度上訴字第315號
上  訴  人  
即  被  告  羅任峰


選任辯護人
即法扶律師  賴一帆律師
上  訴  人  
即  被  告  林昱良


選任辯護人
即法扶律師  彭大勇律師
            郭栢浚律師
            林士龍律師
上  訴  人  
即  被  告  林峻廷



選任辯護人  王聖傑律師
上  訴  人  
即  被  告  張偉晟



選任辯護人
即法扶律師  沈宜禛律師 
上列上訴人等因毒品危害防制條例等案件，不服臺灣嘉義地方法
院109年度訴字第506號，中華民國109年12月24日第一審判決（
起訴案號：臺灣嘉義地方檢察署108年度偵字第10084號、第1008
5號、109年度偵字第490號、第491號、第2236號，移送併辦案號
：同署109年度偵字第6964號）提起上訴，本院判決如下：
    主  文
原判決關於㈠丁○○部分，㈡甲○○犯罪事實二及定執行刑部分，㈢乙○○、丙○○犯罪事實三部分，均撤銷。
丁○○犯附表一編號1-4所示之罪，各處如附表一編號1-4「罪名及
宣告刑、沒收」欄所示之刑及沒收，有期徒刑不得易服社會勞動
部分，應執行有期徒刑陸年。
甲○○犯附表一編號3所示之罪，處如附表一編號3「罪名及宣告刑
、沒收」欄所示之刑及沒收。
乙○○、丙○○犯附表一編號4所示之罪，各處如附表一編號4「罪名
及宣告刑、沒收」欄所示之刑及沒收。
其他上訴駁回（即附表一之一甲○○犯罪事實一㈡部分）。
甲○○撤銷改判及上訴駁回部分所處之徒刑，應執行有期徒刑肆年
拾月。
    事  實
一、丁○○、甲○○知悉大麻種子係毒品危害防制條例第13條第2項
    、第14條第4項所列禁止意圖供栽種之用而運輸及禁止持有
    之物品，亦屬行政院依懲治走私條例第2條第3項授權公告之
    「管制物品管制品項及管制方式」第1條第3款所列之管制進
    出口物品，不得持有及意圖供栽種之用而運輸，亦不得私運
    進口。詎其等竟分別為下列犯行：
  ㈠丁○○於影音平台「Youtube」觀看身分不詳、帳號「LV GREEN
    」上傳教導種植大麻之影片後，竟與「LV GREEN」共同意圖
    供栽種之用，基於運輸大麻種子及私運管制物品進口之犯意
    聯絡，先將對方加為通訊軟體「微信（WECHAT）」好友，復
    於民國（下同）108年4月21日19時20分，使用不知情之方玟
    晴向花旗銀行申辦之信用卡，依對方指示刷卡支付美金2096
    .03元（LVGREEN綁定之電子郵件地址為：fariaanni0000000
    mail.com），向「LVGREEN」購買6顆大麻種子。「LVGREEN
    」收受貨款後，便將6顆大麻種子藏放在電視搖控器內，利
    用不知情之航空業者，以航空包裹運送方式自美國拉斯維加
    斯起運，運抵臺灣後，再由不知情之中華郵政股份有限公司
    （下稱中華郵政公司）郵遞人員於該月底配送至嘉義縣○○鄉
    ○○村000號附1丁○○住所，以此方式順利將大麻種子6顆私運
    來臺（下稱犯罪事實一㈠）。
  ㈡丁○○於108年5月間經由「LV GREEN」介紹與甲○○結識，丁○○
    、甲○○竟共同意圖供栽種之用，基於運輸大麻種子及私運管
    制物品進口之犯意聯絡，先由甲○○利用微信與斯時在荷蘭自
    稱「王定緯」、微信帳號為「James（J.W.）」之人聯繫購
    買大麻種子，之後丁○○同意以新臺幣（下同）5萬元之價格
    向「王定緯」購買大麻種子50顆。嗣「王定緯」收受丁○○支
    付之款項後，將大麻種子50顆藏入巧克力、餅乾等零食後，
    原欲以航空快遞包裹方式自荷蘭寄送至臺灣，惟該包裹因故
    無法寄送。甲○○遂於108年8月16日，搭機前往荷蘭，親自向
    「王定緯」取得上開包裹後，再於108年8月25日攜帶該裝有
    大麻種子之零食搭機非法挾帶返台，以此方式將大麻種子50
    顆私運來臺（下稱犯罪事實一㈡）。
二、丁○○、甲○○分別取得上揭私運來臺之大麻種子後，於108年9
    月初，共同基於製造第二級毒品大麻之犯意聯絡，以宜蘭縣
    ○○鎮○○路00號7樓之6甲○○岳母之租屋處作為種植場所，並分
    工提供或購入附表二編號1至8、10至13、15至23、25至27、
    32至34所示供種植大麻以及製作大麻成品所需之設備，共同
    種植前揭私運來臺之大麻種子50餘顆，惟最後僅3株大麻開
    花成熟。丁○○、甲○○遂於同年12月5日，共同將成熟之大麻
    花以電熱棒進行榨油程序，並將所萃取出之大麻油分別與巧
    克力、糖漿混合後，倒入模具內，製造出含有大麻油之巧克
    力、軟糖，並以分裝袋進行分裝，剩餘之大麻油則添入電子
    煙油內而既遂（下稱犯罪事實二）。
三、丁○○、乙○○、丙○○均知悉愷他命為毒品危害防制條例所定之
    第三級毒品，且係行政院依懲治走私條例授權公告「管制物
    品管制品項及管制方式」所列之管制進出口物品，依法不得
    運輸、私運進口；其等竟與身分不詳自稱「小琪（LINE暱稱
    為Mr.Gxq）」之成年男子共同基於運輸第三級毒品及私運管
    制物品進口之犯意聯絡，先由「小琪」於108年11月間某日
    與丁○○聯繫欲寄送第三級毒品愷他命約300公克至臺灣，獲
    丁○○應允。然丁○○該時期因故時常不在臺灣，遂以每100公
    克1萬元之代價，要求乙○○代為收受包裹，並告知包裹內容
    物為愷他命。乙○○因怕遭警方查獲，便詢問丙○○是否願意代
    為收受愷他命包裹，並表示願以每100公克6,000元之代價支
    付報酬。丙○○見有利可圖，遂應允之（惟均無證據證明渠等
    最後有實際取得報酬），並於108年12月4日提供臺南市○○區
    ○○里○○○00號之居所地址、自己之手機號碼0000000000號、
    其子張○○之姓名等收件人資訊給乙○○。復因乙○○向丙○○表示
    不要用自己的手機號碼，丙○○遂於108年12月13日改提供女
    友即少年林○○（另由臺灣臺南地方法院少年法庭審理，下稱
    林女）之手機號碼0000000000號給乙○○，做為收件之聯絡號
    碼。乙○○再將上揭收件資料透過丁○○提供給「小琪」。其後
    ，「小琪」便依丙○○提供之上開收件人資訊及地址，將約30
    0公克之愷他命藏放在巧克力等零食內裝成包裹，利用不知
    情之航空業者，以國際航空快遞包裹運送方式（郵件包裹號
    碼：EZ000000000IT）自義大利起運，嗣於108年12月23日運
    抵臺灣，惟此包裹早經檢調人員掌握，待丙○○於翌（24）日
    親至臺南市○○區○○路000號白河郵局領取包裹時，便遭調查
    局人員當場查獲，並扣得愷他命1包（驗前淨重293.58公克
    、驗前純質淨重217.45公克，即附表三編號16）（下稱犯罪
    事實三）。
四、案經法務部調查局宜蘭縣調查站移送臺灣嘉義地方檢察署檢
    察官偵查起訴。
    理  由
甲、證據能力部分：
一、本判決所引用屬於具傳聞性質之證據，均已依法踐行調查證
    據程序，且檢察官、被告、辯護人均明示同意有證據能力，
    基於尊重當事人對於傳聞證據之處分權，及證據資料愈豐富
    愈有助於真實發現之理念，本院審酌該等證據作成時情況，
    並無違法取證之瑕疵，且無顯不可信之情形，以之作為證據
    應屬適當，均有證據能力。
二、本判決所引用其餘非供述證據部分，檢察官、被告及辯護人
    均不爭執其證據能力，亦查無有違反法定程序取得之情形，
    與本案待證事實又具有關聯性，均得採為證據。
乙、實體方面：
一、被告丁○○、甲○○、乙○○部分：
　㈠前揭犯罪事實，業據被告丁○○、甲○○、乙○○於偵查、原審及
    本院審理時坦承不諱，復有下列證據足資佐證：
　１犯罪事實一、㈠部分：
    ⒈證人方玟晴之證述（調查卷第70-72頁）。
    ⒉證人方玟晴之花旗銀行刷卡消費明細表1紙（調查卷第16頁
      反面）。
    ⒊PayPal提供電子郵件信箱「fariaanni0000000mail.com」
      之相關交易紀錄1份（他1709卷第35-37頁）。
    ⒋法務部調查局宜蘭縣調查站搜索扣押筆錄、扣押物品目錄
      表1份（偵491卷第43-47頁、51頁）。
    ⒌扣案如附表四編號6所示之物品。
  ㈡犯罪事實一、㈡部分：
    ⒈被告丁○○、甲○○間之微信對話紀錄翻拍照片6張（調查卷第
      21-23頁）。
    ⒉被告甲○○與微信帳號為「James（J.W.）」間之微信對話紀
      錄翻拍照片1張（調查卷第22頁）。
    ⒊被告甲○○之入出境資訊連結作業1份（調查卷第83頁正反面
      ）。
    ⒋法務部調查局宜蘭縣調查站搜索扣押筆錄、扣押物品目錄
      表各2份（偵490卷第39-43頁、47-53頁、偵491卷第43-47
      頁、51頁）。
    ⒌扣案如附表二編號30、附表四編號6所示之物品。
  ㈢犯罪事實二部分：
    ⒈被告丁○○、甲○○間之微信對話紀錄翻拍照片16張（調查卷
      第24-27頁）。
    ⒉被告丁○○與甲○○間通訊監察作業報告表1紙（調查卷第32頁
      ）。
    ⒊蒐證照片6 張（調查卷第33-34頁）。
    ⒋法務部調查局宜蘭縣調查站搜索扣押筆錄、扣押物品目錄
      表各3份（調查卷第160-163頁、偵490卷第39-43頁、47-5
      3頁、偵491卷第43-47頁、51頁）。
    ⒌被告甲○○之扣押物品照片47張（調查卷第31-33頁、偵2236
      卷第55-67頁）。
    ⒍法務部調查局109年1月20日調科壹字第10923500140號鑑定
      書1份（含檢驗結果表、扣押物品照片、搜索扣押筆錄、
      扣押物品目錄表）（調查卷第96-114頁）。
    ⒎扣案如附表二、附表四編號6所示之物品。
  ㈣犯罪事實三部分：
    ⒈被告丙○○供述受乙○○指示，提供事實欄所示之收件人地址
      、手機號碼及姓名，並領取夾帶有愷他命之包裹等情（偵
      10084卷第16-17頁、81-83頁、聲羈222卷第19-22頁）。
    ⒉被告乙○○、丙○○間之臉書對話紀錄翻拍照片2張（偵10084
      卷第21頁）。
    ⒊被告乙○○與丙○○間之通訊監察作業報告表1份（偵10085卷
      第17頁）。
    ⒋被告丁○○與「Mr.Gxq」間之LINE對話紀錄翻拍照片5張（調
      查卷第29頁、偵491卷第31頁）。
    ⒌法務部調查局宜蘭縣調查站搜索扣押筆錄、扣押物品目錄
      表（調查卷第169-172頁、174-176頁、178頁、偵10084卷
      第43-47頁、51-53頁、偵491卷第43-47頁、51頁）（被告
      丁○○、乙○○以及丙○○、少年林女）。
    ⒍財政部關務署臺北關108年12月23日北松郵移字第10801009
      26號函暨所附航空郵件包裹簽收單影本、扣押貨物/運輸
      工具收據及搜索筆錄、照片22張（調查卷第126-135頁）
      。
    ⒎採證照片22張（調查卷第136-137頁反面、偵10084卷第25-
      27頁、偵2236卷第75-77頁）。
    ⒏法務部調查局109年1月31日調科壹字第10823215800號鑑定
      書1份（偵10085卷第75-76頁）。
    ⒐扣案如附表三、附表四編號6所示之物品。
　㈤綜上證據相互參酌，足認被告丁○○、甲○○、乙○○之自白與事
    實相符，並有相關證據足資佐證，其等自白均可採信。
二、被告丙○○部分：
　㈠訊據被告丙○○固坦承有依乙○○指示提供事實欄所載之收件人
    地址、手機號碼及姓名等收件人資料，及至白河郵局領取夾
    帶愷他命之包裹時，為調查人員當場查獲等事實，但矢口否
    認有運輸或私運管制物品即第三級毒品愷他命之犯行，辯稱
    ：被告丙○○因欠乙○○錢未還，乙○○即以免除利息債務為由，
    要求幫忙領取該包裹，乙○○僅告知該包裹是友人寄來給他，
    並未告知夾帶愷他命，其亦不知道該包裹內夾帶有愷他命云
    云。其辯護人則辯護稱：同案被告丁○○不利被告丙○○之供述
    ，是聽自同案被告乙○○之轉述，為傳聞證據，不得作為不利
    被告丙○○之證據。又原判決以被告丙○○於羈押庭時說知道乙○○在賣毒品咖啡包，同案被告乙○○又供稱有告訴丙○○包裹內
    容物是愷他命，及同案被告丁○○不利被告丙○○之證詞，認被
    告丙○○在答應代領包裹時已知悉內夾帶有愷他命，違反刑事
    訴訟法第156條第2項之規定云云。
　㈡經查：前揭犯罪事實三之客觀事實（除事成後被告丙○○可取
    得報酬外），業據被告丙○○供認在卷，核與證人即同案被告
    丁○○、乙○○分別供述運輸第三級毒品愷他命至臺灣，由被告
    丙○○提供上開收件人資料，並代領包裹為警查獲等情節相符
    ，並有前揭一㈣之非供述證據足資佐證，足見被告丙○○此部
    分自白堪予採信，被告丙○○確有依乙○○指示，提供上開收件
    人資料代領夾帶愷他命之包裹等事實，堪予認定。
  ㈢被告及辯護人雖以前揭情詞置辯。但查：
　１被告於迭次訊問中供稱：①乙○○要我幫他領包裹，我於108年1
    2月4日用MESSENGER傳送收件資訊，即收件人為我的小孩張○○、收件地址為我的居所、收件電話為我的手機號碼0000000
    000號。後來乙○○跟他的上游聯繫後就跟我說，叫我不要用
    自己的手機門號當收件電話，因為我的手機電話可能會被監
    聽，要我用我女友或其他朋友可以接的到的手機號碼當作收
    件電話，我於12月13日傳我自己的0000000000手機門號給乙○○，乙○○馬上跟我說不要用我自己的電話，我就改傳我女友
    的0000000000手機門號用給乙○○；乙○○指示我收領包裹後再
    打電話給他約地點交貨，但是包裹不要打開；約於108年11
    月底利息錢還不出來時，才知道乙○○有在販賣毒品咖啡包云
    云（偵10084卷第16-17頁）；②我並不知道包裹的內容為何
    ，而且沒有認知到他是幫忙運輸三級毒品，雖然可能認知到
    裡面的東西不合法，但受到乙○○的脅迫，又擔心小孩，所以
    才做這件事情，我對於事實承認，對於法條的適用，由檢察
    官認定（同偵卷第83-84頁）；③我知道乙○○在賣毒品咖啡包
    ，那時候我有問他那是什麼東西，他就叫我幫他領，領完不
    要拆就好了，他那時候有跟我說如果出事情的話，絕對不能
    把他供出來，不然會讓我死，他說不然就供出他的下線，我
    覺得包裹裡面是不合法的東西（聲羈222卷第20-21頁）。依
    被告丙○○上開供述，其在領取包裹前，已知悉乙○○有在販賣
    毒品咖啡包，涉及毒品交易，乙○○復要求其不要以自己的手
    機號碼做為收件電話，以免被監聽，且出事後，不能將乙○○
    供出，但可供出乙○○的「下線」；被告丙○○對領取之包裹內
    有「不合法」之物品，亦有懷疑，另其提供之收件人資料，
    又是以其兒子為收件人，但以其女友之行動電話為聯絡電話
    ，故意提供收件人、使用之行動電話與實際領件人不符之資
    料，以逃避追查；再佐以被告丙○○當日領取包裹前與乙○○通
    話內容，被告丙○○向乙○○告知包裹寄到，其要到郵局領取，
    乙○○表示「你要注意一下」，被告丙○○回稱「我知道，我先
    過去蓮花公園那邊」，乙○○則回稱「不要，那邊危險，你領
    完往嘉義市，我們看要在哪裡後庄還是中庄」，有通訊監察
    作業報告表可按（偵10085卷第17頁），二人為避人耳目，
    於通話中商議領得包裹後之見面地點等情觀之，若非被告丙○○知悉該包裹內有違法物品，衡情何須先提供不實之收件人
    資料，再與乙○○商議領取包裹後見面地點，及遭查獲時之應
    對方式。
　２又查，證人即同案被告乙○○於偵查中具結證稱其有告知被告
    丙○○領取之包裹內有愷他命（偵10085卷第106頁）；復於原
    審審理中證稱：丁○○於108年11月間問我說要不要幫他收包
    裹，一開始我沒有答應，後來於同年11月底、12月初時，我
    跟他說要收，他那時跟我說內容物是愷他命。我決定要收包
    裹後，有詢問丙○○要不要做，當時有跟丙○○說包裹裡面是裝
    愷他命，丙○○說好，我再跟丁○○說好要做。後來丁○○打電話
    來，剛好丙○○在我家，丁○○說貨寄過來的時候會通知我幫他
    代收，我就跟丁○○說要請丙○○代收，丁○○就說好，丁○○跟我
    說要電話姓名地址，我再去詢問丙○○，再將資料傳給丁○○。
    我當時有跟丙○○確認是否要收愷他命包裹，我有說到「K仔
    」（台語）（即愷他命之意），丁○○有跟我說包裹內容物及
    代收金額，我轉述給丙○○，每100公克6,000元代價等語（原
    審卷二第64-67頁）。於另案林女毒品危害防制條例案件少
    年法庭調查時，亦證稱其有請丙○○代收包裹，丙○○知道包裹
    內容物是愷他命，報酬抵銷欠款中之1萬多元等語（另案少
    調卷第170-171頁）。經核證人乙○○迭次訊問中均一致證稱
    有向被告丙○○告知代領包裹內有愷他命及報酬。且證人即同
    案被告丁○○亦證稱：小琪用通訊軟體跟我說要寄300公克愷
    他命來臺灣，叫我收，那段時間我常出國，就問乙○○看他能
    不能幫忙收，我有講是愷他命，乙○○說好，小琪有跟我說每
    100公克大約會給1、2萬元的好處，我也把這個訊息跟乙○○
    說，乙○○說要找丙○○收貨，就給我電話跟姓名跟地址，我再
    把電話姓名地址給小琪，小琪就寄過來，請乙○○代收包裹時
    有跟他說要小心注意等語（原審卷二第58-62頁）。證人丁○○、乙○○2人證述本次包裹由丙○○代收之情節亦互核相符。
　３是綜合被告上開供述及證人乙○○、丁○○上開一致之證詞，被
    告既已知悉代領之包裹內有違法物品，且乙○○有毒品交易之
    行為，代領包裹之報酬為每100公克6,000元，本件包裹內裝
    有300公克之愷他命，被告丙○○若順利領得該包裹，可取得1
    8,000元之高額報酬，較之一般正常之代領報酬顯不相當，
    乙○○既非無工作能力之人，若該包裹內未夾帶違法物品或毒
    品，而為正常包裹，乙○○自可自行領取，實無高價委請被告
    丙○○代領，被告丙○○又何須提供上開以其子為收件人，林女
    之行動電話等與實際領取包裹不符之收件人資料，以逃避檢
    警追查。再者，運輸毒品為政府嚴格查緝之重罪，乙○○、丁○○既已鋌而走險，欲運輸牟利，自會找尋可信任之人代為收
    受包裹；再佐以乙○○告知被告丙○○不要使用自己的手機號碼
    ，以避免被監聽，且指示被告丙○○遭查獲時，不可供出乙○○
    ，但可供出其下線等情，則代領包裹既有風險，乙○○豈會不
    告知被告丙○○包裹內容物？被告丙○○又豈會不知，或無法預
    見包裹可能夾帶毒品之理。是證人乙○○證稱其確有告知被告
    丙○○代領之包裹夾帶愷他命等語，自可憑信，堪認被告丙○○
    在接受乙○○請託時，確已知悉包裹之內容物為愷他命無疑；
    被告丙○○及辯護人所辯對領取之包裹夾帶愷他命不知情云云
    ，自難採信。
  ４被告丙○○雖辯稱其因積欠乙○○債務，乙○○以此及其小孩安危
    相逼，其才勉強答應領取包裹云云。然被告迄今未提出遭乙○○威脅逼迫之證據供本院查證。而稽之被告丙○○當日領取包
    裹前與乙○○之通話內容，被告丙○○除告知乙○○包裹寄到，其
    要領取包裹，並相約見面地點外，被告丙○○另向乙○○表示「
    我小孩可能要放給你載」，乙○○則回稱「小孩的部分可能要
    麻煩你媽帶，我們兩個見面就好」（偵10085卷第17頁之通
    訊監察作業報告表），若被告丙○○所辯係屬實情，又豈能「
    主動」要求乙○○載送小孩？另被告丙○○辯護人於原審提出之
    對話紀錄（原審卷二第80-81頁），僅可證明有關於利息之
    對話內容，尚不足以佐證被告丙○○所辯遭乙○○相逼無奈代領
    包裹之憑信性，是被告丙○○此部分所辯，亦無足取。
　５按證人之陳述有部分前後不符，或相互間有所歧異時，究竟
    何者為可採，法院仍得本其自由心證予以斟酌，非謂一有不
    符或矛盾，即應認其全部均為不可採信；且關於犯罪事實細
    節方面，證人之指陳，難免因時間與記憶等因素，略有出入
    或故予誇大渲染，然其對基本事實之陳述，若果與真實性無
    礙時，則仍非不得予以採信。茲查：
　　⒈證人乙○○雖於原審審理中先則供稱第一次沒有跟丙○○說包
      裹裡是什麼東西，也沒有跟丙○○說要給他多少利益，是約
      隔了幾天後，先與丁○○確定是愷他命，才跟丙○○說是愷他
      命；嗣則改稱我現在有點搞混，想起來應該是第一次跟丙○○就有說是愷他命，只是沒有說代價是多少等語（原審卷
      二第69頁）；於另案林姓少女少調案件審理中則證稱第一
      次沒有跟丙○○講報酬，丙○○也不知內容是什麼，第二次11
      月底才講報酬，然後才知道內容物是愷他命（另案少調卷
      第171頁），證人乙○○究是何時向被告丙○○告知包裹內容
      物為愷他命，雖先後稍有岐異；另林姓少女是否知悉被告
      丙○○代收之物品為愷他命，其於偵查、原審審理中之證詞
      或稍有不符，但就其確有向被告丙○○告知包裹內有愷他命
      ，並以每100公克6,000元代價代領包裹之陳述，經核並無
      二致。茲審酌人類對於事物之注意及觀察，有其能力上之
      限制，未必如攝影機或照相機般，對所發生或經歷的事實
      均能機械式無誤地捕捉，亦未必能洞悉事實發生過程之每
      一細節及全貌，且常人對於過往事物之記憶，亦隨時間之
      消逝而漸趨模糊或失真，另每一人就同一事件之觀察，亦
      因角度、位置、注意能力、觀察重點等不同而有差異，自
      難因其部分供述稍有不符，即認其全部供述均屬虛偽，是
      證人乙○○所為之陳述，其間雖有上開稍有不符之情形，仍
      難因此即遽認其不利被告丙○○之證詞均不足採，並據為被
      告丙○○有利之認定。
　　⒉至被告丙○○代領本案包裹之報酬，究是以每100公克6,000
      元計算，或是免除積欠乙○○款項之利息，被告丙○○供述與
      證人乙○○證述是以每100公克6,000元計算報酬不符，但無
      論是乙○○所稱之每100公克6,000元計算報酬，或被告供稱
      之免除利息，均是有償，或該100公克6,000元計算之報酬
      究是抵償本金或利息，尚不足以此即認被告丙○○就其領取
      之包裹內有愷他命一節全無知悉。又本院審酌證人乙○○證
      稱被告丙○○代領包裹之報酬是以每100公克6,000元計算，
      其借錢給被告丙○○沒有收利息等語。且就其犯行均已坦承
      不諱，衡情自無就約定報酬之細節，刻意虛構上情，證人
      乙○○所為之證言，應堪採信。是被告丙○○約定代領包裹之
      代價，是以每100公克6,000元計算，於事成後可取得合計
      18,000元之報酬，公訴意旨認被告丙○○是以免除16,000元
      利息之代價代領包裹，顯有誤會，應予更正。
　　⒊證人丁○○於原審雖證述「我有問乙○○丙○○知不知道裡面是
      什麼，乙○○說有跟丙○○說裡面是愷他命」（原審卷二第61
      頁），但證人丁○○此部分證詞，本院並未引用作為被告丙○○有罪之認定；另證人丁○○、乙○○2人證述本次包裹由丙○○代收之情節互核相符，且綜合上開證據，足認被告丙○○
      受託有償領取包裹時，已知悉包裹內有愷他命，並非僅依
      共犯丁○○、乙○○之證詞，均經本院詳述理由如上，是辯護
      人辯護稱被告丁○○不利被告陳偉晟之供述，是聽自同案被
      告乙○○之轉述，為傳聞證據，不得作為不利被告丙○○之證
      據云云，亦無可採。
三、綜上所述，被告丙○○與其辯護人所辯均無可採。本件事證明
    確，被告丁○○、乙○○、丙○○等3人犯行，均堪認定。
四、新舊法比較適用部分：　
　　被告丁○○等3人行為後，毒品危害防制條例第4條第2項、第3
    項、第17條第2項等規定，已於109年1月15日修正公布，並
    於同年7月15日施行生效：
　㈠修正前毒品危害防制條例第4條第2項規定：「製造、運輸、
    販賣第二級毒品者，處無期徒刑或七年以上有期徒刑，得併
    科新臺幣一千萬元以下罰金。」，修正後之規定雖未變更該
    條項之構成要件，但提高法定刑為「無期徒刑或十年以上有
    期徒刑，得併科新臺幣一千五百萬元以下罰金。」；修正後
    之規定並未有利於被告丁○○等人。
  ㈡修正前毒品危害防制條例第4條第3項規定：「製造、運輸、
    販賣第三級毒品者，處七年以上有期徒刑，得併科新臺幣七
    百萬元以下罰金。」；修正後之規定雖未變更該條項之構成
    要件，但罰金刑之法定刑度已提高為「1千萬元以下」，修
    正後規定較不利於被告丁○○等人。
　㈢修正前毒品危害防制條例第17條第2項規定：「犯第四條至第
    八條之罪於偵查及審判中均自白者，減輕其刑。」，修正後
    則規定：「犯第四條至第八條之罪於偵查及歷次審判中均自
    白者，減輕其刑。」，參諸修正理由略以：「考量原立法之
    目的，係在使前述毒品案件之刑事訴訟程序儘早確定，當以
    被告於歷次審判中均自白犯罪者，始足當之。」，可見修正
    後之規定，須於偵查及歷次審判中均自白者，始可依該條項
    減輕其刑，修正後之規定亦未有利於被告丁○○等人。
　㈣比較新舊法結果，以修正前之規定有利於被告丁○○等人，依
    刑法第2條第1項前段規定，應適用行為時即修正前之規定。
五、論罪部分：　
　㈠按毒品危害防制條例第4條製造毒品罪之「製造」，係指就原
    料、元素予以加工，使成具有特定功效之成品者而言，除將
    非屬毒品之原料加以化合而成毒品外，尚包括將原含有毒品
    物質之物，予以加工改製成適合施用之毒品情形在內。查犯
    罪事實二之部分，被告丁○○、甲○○栽種大麻種子後，將成熟
    之大麻花用鋁箔紙包著，再以電熱棒加熱，產生大麻油，復
    將所萃取出之大麻油分別與巧克力、糖漿混合後，倒入模具
    內，製造出含有大麻油之巧克力、軟糖，並以分裝袋進行分
    裝，剩餘之大麻油則添入電子煙油。其等所為顯已將大麻予
    以加工改製成適合施用之程度，自屬製造第二級毒品大麻既
    遂。
  ㈡犯罪事實一㈠、㈡部分：
  １被告丁○○犯罪事實一㈠，丁○○、甲○○犯罪事實一㈡部分，均係
    犯毒品危害防制條例第13條第2項之意圖供栽種之用而運輸
    大麻種子罪及懲治走私條例第2條第1項之私運管制物品進口
    罪。
  ２被告丁○○犯罪事實一㈠部分，係利用不知情之航空業者、中華
    郵政公司郵遞人員，自美國拉斯維加斯起運私運大麻種子進
    入我國國境內，為間接正犯；被告與「LV GREEN」間有犯意
    聯絡及行為分擔，均為共同正犯；公訴意旨漏認「LV GREEN
    」為此部分之共同正犯，尚有未洽。又被告丁○○、甲○○犯罪
    事實一㈡部分，彼此間亦有犯意聯絡及行為分擔，均為共同
    正犯。
  ３被告丁○○、甲○○持有大麻種子之低度行為，為其等意圖供栽
    種之用而運輸大麻種子之高度行為所吸收，均不另論罪。其
    等分別以一行為自外國運輸、私運大麻種子進口，所犯運輸
    大麻種子與私運大麻種子進口間，及意圖供栽種之用而運輸
    大麻種子、私運管制物品進口間，均為想像競合犯，應分別
    依刑法第55條規定，從一重之私運管制物品進口罪處斷。
　４檢察官109年度偵字6964號移送併辦部分，與已起訴之犯罪事
    實一㈠為同一事實，本院自得併予審理，併此敘明。
  ㈢犯罪事實二部分：
  １被告丁○○、甲○○所為，均係犯修正前毒品危害防制條例第4條
    第2項之製造第二級毒品罪。
  ２其等就此部分犯行，彼此間犯意聯絡及行為分擔，均為共同
    正犯。
  ３被告丁○○、甲○○為製造大麻而持有大麻種子、意圖製造毒品
    而栽種大麻之低度行為，均為製造大麻之高度行為所吸收，
    不另論罪。其等製造後持有大麻，則為製造之當然結果，亦
    不另論罪。
  ㈣犯罪事實三部分：
  １被告丁○○、乙○○、丙○○所為，均係犯修正前毒品危害防制條
    例第4條第3項之運輸第三級毒品罪、懲治走私條例第2條第1
    項之私運管制物品進口罪。
  ２其等利用不知情之航空業者，自義大利起運私運愷他命進入
    我國國境內，為間接正犯；其等與「小琪」就此部分犯行，
    彼此有犯意聯絡及行為分擔，均為共同正犯；公訴意旨漏認
    「小琪」為共同正犯，亦有未洽。
  ３被告丁○○、乙○○、丙○○因運輸第三級毒品而持有超過法定純
    質淨重第三級毒品之低度行為，為運輸毒品之高度行為所吸
    收，不另論罪。其等以一運輸行為，同時觸犯上開2罪名，
    為想像競合犯，應從一重論以修正前毒品危害防制條例第4
    條第3項之運輸第三級毒品罪。
  ㈤被告丁○○、甲○○所犯私運管制物品進口罪，與其被訴之栽種
    、製造大麻等犯行，彼此程度不相關連，難謂有低度行為與
    高度行為之關係，兩者間亦非犯罪行為之性質或結果當然含
    有他罪之成分在內，自無吸收關係可言（最高法院102年度
    台上字第2465號判決意旨參照）。且其等私運管制物品（即
    大麻種子）進口，於運抵我國國境時，其等運輸及私運管制
    物品（即大麻種子）行為業已既遂，與其後製造大麻行為，
    不具局部同一性，即無局部之重疊，二者行為著手實行階段
    亦有明顯區隔，依社會通念難認屬同一行為，二者自不具裁
    判上一罪關係。是被告丁○○犯罪事實一㈠之私運管制物品進
    口罪，被告丁○○、甲○○犯罪事實一㈡之私運管制物品進口罪
    、犯罪事實二之製造第二級毒品，被告丁○○犯罪事實三之運
    輸第三級毒品罪，其等所犯數罪，犯意各別，行為互殊，均
    應分論併罰。
　㈥刑之加重減輕事由：
  １被告丁○○就犯罪事實二、三所示2罪，被告甲○○、乙○○分別就
    犯罪事實二、犯罪事實三之犯行，其等於偵查、原審及本院
    審理時均坦承犯行，已如上述，均應依修正前毒品危害防制
    條例第17條第2項規定減輕其刑。
  ２被告甲○○雖坦承犯行，並配合檢、警偵查，但本件並無因被
    告甲○○之供述，而查獲共犯丁○○，有法務部調查局宜蘭縣調
    查站110年5月11日宜緝雄字第11055510890號函、臺灣嘉義
    地方檢察署函可稽（本院卷第361-362、415頁），尚無依毒
    品危害防制條例第17條第1項規定減輕其刑。
  ３刑法第59條規定之酌量減輕其刑，必須犯罪另有特殊之原因
    與環境，在客觀上足以引起一般同情，認為即使予以宣告法
    定最低度刑，猶嫌過重者，始有其適用。此所謂法定最低度
    刑，固包括法定最低本刑；惟遇有其他法定減輕之事由者，
    則應係指適用其他法定減輕事由減輕其刑後之最低度刑而言
    。倘被告別有法定減輕事由者，應先適用法定減輕事由減輕
    其刑後，猶認其犯罪之情狀顯可憫恕，即使科以該減輕後之
    最低度刑仍嫌過重者，始得適用刑法第59條規定酌量減輕其
    刑。被告丁○○、甲○○、乙○○及其等辯護人雖請求依刑法第59
    條規定酌減輕其刑。被告乙○○並提出捐助收據、公益捐助感
    謝狀、其父之診斷證明書、清寒家庭證明等為證。然查：被
    告丁○○、甲○○所犯製造第二級毒品罪，被告丁○○、乙○○所犯
    運輸第三級毒品罪，其法定最低本刑固為7年以上有期徒刑
    ，惟其等為本件犯行時，均為20餘歲之年輕人，並非全無謀
    生能力，其等無視國家禁令及政府反毒政策，且被告丁○○、
    乙○○均不思正當賺取錢財，選擇以運輸愷他命之非法方式賺
    取金錢，私運入境之愷他命經法務部調查局鑑定結果，驗前
    淨重高達293.58公克、驗前純質淨重為217.45公克，有法務
    部調查局鑑定書可稽（偵10085卷第75-76頁），運輸愷他命
    之數量甚多；另被告丁○○、甲○○分次私運大麻種子入境後，
    再共同製造第二級毒品，依其等犯罪情節，對社會治安危害
    甚鉅，已難認有何特殊之原因與環境在客觀上足以引起一般
    同情，或有情堪憫恕之處。況經適用修正前毒品危害防制條
    例第17條第2項規定減輕其刑後（犯罪事實二、三），被告
    丁○○、甲○○並依刑法第50條、第51條數罪併罰定執行刑後，
    足使被告3人之宣告刑或執行刑減低。另被告3人是否認罪，
    是否配合檢警調查，均難據此認其等有情輕法重，顯可憫恕
    之情狀，自無再依刑法第59條酌減其刑。被告3人與辯護人
    請求依刑法第59條規定酌減其刑，均無足取。
六、撤銷改判之理由（即被告丁○○部分，被告甲○○犯罪事實二及
    定執行刑部分，被告乙○○、丙○○犯罪事實三部分）：
　㈠原審以被告丁○○、甲○○、乙○○、丙○○此部分罪證明確，因予
    論罪科刑，固非無見。但查：１被告丁○○犯罪事實一㈠（即附
    表一編號1部分），所犯私運管制物品進口罪，其法定刑為7
    年以下有期徒刑之罪，原審就此部分雖判處丁○○有期徒刑4
    月，但依法不得易科罰金，僅得易服社會勞動（刑法第41條
    第1、3項），原審諭知易科罰金之折算標準，並就被告丁○○
    犯罪事實一㈡、犯罪事實二、三所犯各罪定執行刑時，諭知
    「有期徒刑不得易科罰金部分」，應執行有期徒刑6年，均
    於法有違。２刑法上責任共同原則，係指共同實行犯罪行為
    之人，在合同意思範圍以內，各自分擔犯罪行為之一部，相
    互利用他人之行為，以達其共同犯罪之目的者，即應對於全
    部所發生之結果共同負責。亦即責任共同原則僅在處理共同
    犯罪參與關係中責任之認定，與犯罪工具物之沒收重在犯罪
    預防並遏止犯罪，係屬兩事。又沒收固為刑罰與保安處分以
    外之獨立法律效果，但沒收人民財產使之歸屬國庫，係對憲
    法所保障人民財產基本權之限制，性質上為國家對人民之刑
    事處分，對人民基本權之干預程度，並不亞於刑罰，原則上
    仍應恪遵罪責原則，並應權衡審酌比例原則，尤以沒收之結
    果，與有關共同正犯所應受之非難相較，自不能過當。從而
    ，共同正犯間關於犯罪工具物應如何沒收，仍須本於罪責原
    則，並非一律須負連帶責任；況且應沒收物已扣案者，本無
    重複沒收之疑慮，更無對各共同正犯諭知連帶沒收或重複諭
    知之必要，否則即科以超過其罪責之不利責任。因之，最高
    法院往昔就共同正犯間犯罪工具物必須重複諭知之相關見解
    ，自不再援用，應改為共同正犯間關於犯罪工具物須屬被告
    所有，或被告有事實上之處分權者，始得在該被告罪刑項下
    併予諭知沒收。至於非所有權人，又無共同處分權之共同正
    犯，自無庸在其罪刑項下諭知沒收或連帶沒收及追徵（最高
    法院108年度台上字第1001號判決意旨及臺灣高等法院108年
    度法律座談會刑事類提案第1號研討結果參照）。原判決就
    被告丁○○、乙○○、丙○○等人犯罪事實三部分，於被告丁○○、
    乙○○所犯罪刑項下，諭知沒收附表三編號10所示被告丙○○持
    有使用之行動電話，另於被告丙○○部分諭知沒收附表三編號
    13被告乙○○持有使用之行動電話，惟附表三編號10、13所示
    行動電話分別係被告丙○○、乙○○所有，供其等分別共同犯此
    部分犯罪所用之物，且均已扣案，被告丁○○、乙○○就附表三
    編號10、丙○○就附表三編號13扣案之行動電話，難認有事實
    上處分權或共同處分權，而得於其等所犯罪刑項下分別併予
    宣告沒收，原判決分別為上開沒收之諭知，顯有不當。３被
    告丁○○、甲○○行為後，毒品危害防制條例第17條第2項業已
    修正施行，比較新舊法結果，應適用修正前該條項之規定，
    已如前述。原審就此部分未比較新舊法，逕就被告丁○○、甲○○犯罪事實二、被告丁○○、乙○○犯罪事實三部分，依現行之
    毒品危害防制條例第17條第2項減輕其刑，所適用之法條不
    當。４毒品危害防制條例第4條製造第一級至第四級毒品罪之
    「製造」，係指就原料、原素予以加工，使成具有特定功效
    之成品。大麻屬第二級毒品，大麻之栽種與製造不同，製造
    大麻係將栽種成長後之大麻葉予以加工，或如犯罪事實二所
    示將大麻花以電熱棒進行榨油、萃取，使成為易於施用之製
    品而言。大麻之幼苗或植株，縱含有第二級毒品大麻之成分
    ，如未經加工製造成易於施用之製品，應僅屬製造第二級毒
    品大麻之原料而已，尚難認係第二級毒品（最高法院99年度
    台上字第2048號判決意旨可資參照）。附表二編號24之大麻
    殘株，尚未加工製造成易於施用之製品，僅屬製造第二級毒
    品大麻之原料，性質上尚非為第二級毒品大麻，自不得依毒
    品危害防制條例第18條第1項前段規定予以宣告沒收銷燬。
    原判決就此部分併同附表二編號35、36所示之巧克力大麻成
    品、大麻煙油，依「刑法」第18條第1項規定宣告沒收銷燬
    ，顯有不當。被告丁○○、甲○○、乙○○上訴，雖均以原判決未
    依刑法第59條酌減其刑不當，且原判決量刑過重指摘原判決
    此部分不當；被告丙○○上訴否認犯行，並以上開情詞指摘原
    判決不當。然被告丁○○、甲○○、乙○○部分並無刑法第59條酌
    減其刑之適用，已如前述。且依後所述，原判決亦無量刑或
    定執行刑過重之違誤。另被告丙○○上訴所指，亦經本院一一
    詳述不可採之理由如上，其等上訴均無理由。但原判決此部
    分既有上開可議之處，即屬無可維持，應由本院將原判決此
    部分予以撤銷改判。被告甲○○定執行刑部分亦失所附麗，應
    一併撤銷。
　㈡茲審酌：
　１被告丁○○、乙○○行為時無犯罪前科；被告甲○○於案發前之108
    年4月8日，因運輸、走私大麻種子及製造大麻等案件，經法
    務部調查局宜蘭縣調查站查獲，並於108年8月26日經檢察官
    提起公訴，嗣經法院分別判處罪刑；被告丙○○前有妨害自由
    、竊盜等前案紀錄，分別有臺灣高等法院前案紀錄表、臺灣
    高等法院109年度上訴字第541號判決（甲○○部分）可稽。其
    等行為時或為20餘歲或30餘歲之青年，並非毫無智識或工作
    能力，不思正當賺取錢財，被告乙○○、丙○○更為賺取私運第
    三級毒品愷他命進口之不法利益，與被告丁○○無視國家禁令
    及嚴格查緝毒品之政策，被告丁○○先自行私運大麻種子進口
    ，繼之與被告甲○○私運大麻種子合計50顆進口，再以私運進
    口之大麻種子栽種製造第二級毒品大麻既遂，被告丁○○、甲○○私運大麻種子進口之次數，被告丁○○復與乙○○、丙○○共犯
    本件運輸第三級毒品愷他命之犯行，私運進口之愷他命驗前
    淨重高達293.58公克、驗前純質淨重為217.45公克；被告丁○○、甲○○、乙○○、丙○○所為，或助長毒品氾濫，或造成愷他
    命擴散之潛在危害，影響社會秩序甚鉅；其等犯罪之動機、
    目的、手段及所生之危害，被告丁○○、甲○○製造第二級毒品
    ，被告丁○○、乙○○、丙○○運輸第三級毒品犯罪之分工，被告
    丁○○、甲○○、乙○○犯後坦承犯行，被告丙○○則一再否認犯行
    之態度；復考量：
　　⒈被告丁○○：⑴高職畢業之智識程度；⑵未婚無子，平常跟父
      母同住之家庭狀況；⑶從事百貨批發，經濟狀況普通；⑷其
      屢屢犯私運管制物品及與毒品相關之犯罪，私運進口之大
      麻種子合計56顆，及私運進口之愷他命數量甚多，犯罪情
      節甚重。⑸於108年4月私運大麻種子後，於同年8月再度犯
      相同案件，第2次私運大麻種子之刑度，自應較第1次為高
      。⑹其為犯罪事實一、二所示犯行後，再度與被告乙○○為
      犯罪事實三之運輸愷他命犯行，與被告乙○○在本案僅為運
      輸愷他命犯行相較，可非難性之程度更高，所量處之刑度
      ，應較被告乙○○為高，暨原審量處之刑度並無過重等一切
      情狀。
　　⒉被告甲○○：⑴大學畢業之智識程度；⑵已婚，育有3名未成年
      子女，平常與父母、配偶、小孩同住之家庭狀況；⑶賣烤
      香腸為生，經濟狀況不好；⑷前已因運輸、走私大麻種子
      以及製造大麻等案件，經檢調查獲並起訴後，仍不思悔改
      ，再有犯罪事實二之犯行，較之被告丁○○之素行，應量處
      較被告丁○○為高之刑度；⑸私運之大麻種子共計50顆，所
      製造成功之大麻，依現存證據，僅有大麻巧克力2粒、大
      麻煙油1支之犯罪情節；暨原審量處之刑度並無過重等一
      切情狀。
　　⒊被告乙○○：⑴高中肄業之智識程度；⑵未婚無子，平常與中
      風、領有重度殘障手冊之父親同住之家庭狀況；⑶為臨時
      工，日薪約1,500至1,800元，經濟狀況不好；⑷私運進口
      愷他命數量甚多之犯罪情節；⑸參與公益活及公益捐款之
      情形，有捐助收據、感謝狀、其父之診斷證明書、清寒家
      庭證明，及原審量處之刑並無過重等一切情狀。
　  ⒋被告丙○○：⑴高職肄業之智識程度；⑵離婚，平常與女友、3
      名未成年子女同住之家庭狀況；⑶從事臨時工，日薪1,200
      元至1,400元，經濟狀況不好；⑷私運愷他命數量甚多之犯
      罪情節，暨原審量處之刑並無過重等一切情狀。
　　⒌本院審酌上情，分別量處如主文所示之刑。
　㈢定執行刑部分：
　　被告丁○○所犯各罪，合於數罪併罰定執行之規定。茲審酌被
    告丁○○所為各次犯行之犯罪同質性，並就本案犯罪整體、犯
    罪之非難評價、侵害法益之專屬性及同一性及原審所定之執
    行刑尚無裁量權濫定之情事加以綜合判斷，爰定應執行刑如
    主文所示。
 ㈣沒收之說明：　　
 １扣案如附表四編號6所示被告丁○○之行動電話手機1支（含SIM
   卡1張），為被告丁○○所有供犯罪事實一至三所示犯行所用之
   物，業據其供陳在卷（原審卷二第231頁）。是就犯罪事實一
   部分，應依刑法第38條第2項前段規定；犯罪事實二、三之部
   分，則應依毒品危害防制條例第19條第1項規定，予以宣告沒
   收。
 ２扣案如附表二編號30所示被告甲○○之行動電話1支（含SIM卡1
   張），為被告甲○○所有供犯罪事實二所示犯行所用之物，業
   據其供述在卷（原審卷二第150頁），應依毒品危害防制條例
   第19條第1項規定，於其犯罪事實二部分予以宣告沒收。
 ３扣案如附表二編號24之大麻殘株（調查卷第94頁），依上開說
   明，僅為製造第二級毒品大麻之原料，性質上尚非為第二級
   毒品大麻，惟既均係供被告丁○○、甲○○製造第二級毒品大麻
   所用之物，爰依毒品危害防制條例第19條第1項規定宣告沒收
   之。
 ４扣案如附表二編號35、36所示大麻成品（犯罪事實二部分），
   應依毒品危害防制條例第18條第1項前段規定，諭知沒收銷燬
   。扣案如附表二編號1、3、11所示與犯罪事實二有關之物品
   ，均殘留大麻成分，有法務部調查局109年1月20日調科壹字
   第10923500140號鑑定書（含檢驗結果表、扣押物品照片、搜
   索扣押筆錄、扣押物品目錄表）可稽（調查卷第96-114頁）
   ，衡情該等物品無法與大麻析離，應視為毒品一部分，亦應
   依上開規定，宣告沒收銷燬。
 ５扣案如附表二編號2、4至8、10、12、13、15至23、25至27、3
   0、32至34所示之物品，均為被告甲○○所有供犯罪事實二所用
   之物，業據其供述在卷（原審卷二第150、231-232頁），應
   依毒品危害防制條例第19條第1項規定，宣告沒收。
 ６扣案如附表三編號1-9、11、15所示之物品，均為被告丁○○、
   乙○○、丙○○為犯罪事實三犯行而遭查扣之物品，自為其等共
   同所有供該次犯行所用之物；扣案如附表三編號10、13所示
   之行動電話2支（含SIM卡2張），分別為被告丙○○、乙○○所有
   供本案聯繫所用之物，又據被告乙○○供述在卷（原審卷二第1
   50頁），及被告丙○○坦承附表三編號10之行動電話（含SIM卡
   1張）為其所有（原審卷二第150頁），復有被告乙○○與丙○○
   間之臉書對話紀錄翻拍照片2張附卷可佐（偵10084卷第21頁
   ），均應依毒品危害防制條例第19條第1項規定宣告沒收。
 ７扣案如附表三編號16所示之愷他命，為被告丁○○、乙○○、丙○○
   為犯罪事實三犯行而遭查扣之違禁物，應依刑法第38條第1項
   規定，宣告沒收。
 ８扣案如附表二編號9、14、28、29、31所示之物品，無證據證
   明與被告丁○○、甲○○為犯罪事實二犯行有關；扣案如附表三
   編號12之行動電話為林女所有，無證據足證被告丁○○等人就
   該行動電話有共同處分權；附表三編號14所示之行動電話，
   雖為被告乙○○所有，然無證據證明與其為犯罪事實三犯行有
   關；扣案如附表四編號1至5所示之物品，則為被告丁○○所有
   ，惟亦無證據證明與其為本案各次犯行有關。又上開物品，
   其等亦均供稱與本案各次犯行均無關（原審卷二第150頁、23
   1-232頁）；另扣案之0000000000號行動電話1支（含SIM卡1
   張），雖為被告甲○○為犯罪事實二犯行所用之物（調查卷第3
   0-32頁之通訊監察作業報告表），然該行動電話為被告甲○○
   配偶賴心斐所有，有通訊監察作業報告表、被告甲○○之全戶
   戶籍資料（完整姓名）查詢結果在卷可憑（調查卷第81頁）
   。無證據證明被告甲○○就該行動電話有事實處分權或共同處
   分權，均不予宣告沒收。
七、上訴駁回之理由（即甲○○犯罪事實一㈡部分）：
　㈠原審以被告甲○○此部分罪證明確，因予適用懲治走私條例第2
    條第1項、毒品危害防制條例第13條第2項、刑法第11條、第
    28條、第55條、第38條第2項前段等規定；並審酌被告甲○○
    上揭智識程度、家庭、經濟狀況；於案發前之108年4月8日
    ，因運輸、走私大麻種子以及製造大麻等案件，經判處罪刑
    ，其在犯相同案件經檢調查獲並起訴後，竟不思悔改，再次
    犯下此部分之犯行，依其素行，應與被告丁○○量處相同之刑
    度，其私運之大麻種子共計50顆之犯罪情節，及犯後坦承之
    態度等一切情狀，量處如附表一之一所示之刑。並敘明扣案
    如附表二編號30所示被告甲○○行動電話1支（含SIM卡1張）
    ，為被告甲○○所有供其犯此部分所用之物，業據其供明在卷
    （原審卷二第150頁），依刑法第38條第2項前段之規定沒收
    之。
  ㈡經核原判決此部分認事用法並無違誤，量刑亦稱允當。上訴
    意旨仍指摘原判決此部分量刑過重云云。惟按，量刑之輕重
    ，屬事實審法院得依職權自由裁量之事項，苟已斟酌刑法第
    57條各款所列情狀，而未逾越法定刑度，不得遽指為違法。
    原審量處被告刑責，已審酌被告之素行、犯罪所生危害、犯
    罪情節、智識程度、家庭、經濟狀況及犯罪後態度等一切情
    狀，於法定刑度內妥為裁量，並無不當或違法之情形，復與
    比例原則、平等原則、罪責相當原則相合。是被告甲○○此部
    分上訴為無理由，應予駁回。並就其經撤銷改判及上訴駁回
    所處之徒刑，審酌所為各次犯行之犯罪同質性，並就本案犯
    罪整體、犯罪之非難評價、侵害法益之專屬性及同一性，暨
    原審所定之執行刑並無裁量權濫用之情事，加以綜合判斷，
    爰定其應執行刑如主文所示。
據上論結，應依刑事訴訟法第368、369條第1項前段、第364條、
第299條第1項前段（僅引用程序法條），判決如主文。
本案經檢察官侯德人提起公訴及移送併辦，檢察官柯怡伶到庭執
行職務。
中　　華　　民　　國　　110 　年　　9 　　月　　2 　　日
                  刑事第一庭    審判長法  官  楊清安
                                      法  官  蕭于哲
                                      法  官  陳珍如
以上正本證明與原本無異。
如不服本判決應於收受送達後20日內向本院提出上訴書狀，其未
敘述上訴理由者，並得於提起上訴後20日內向本院補提理由書（
均須按他造當事人之人數附繕本）「切勿逕送上級法院」。
　　　　　　　　　　　　　　　　　　　書記官  黃雅雲
中　　華　　民　　國　　110 　年　　9 　　月　　2 　　日
附錄本判決論罪科刑法條：
修正前毒品危害防制條例第4條第2項、第3項
製造、運輸、販賣第二級毒品者，處無期徒刑或 7 年以上有期
徒刑，得併科新臺幣 1 千萬元以下罰金。
製造、運輸、販賣第三級毒品者，處 7 年以上有期徒刑，得併
科新臺幣 7 百萬元以下罰金。

毒品危害防制條例第13條第2項
意圖供栽種之用，而運輸或販賣大麻種子者，處 2 年以下有期
徒刑，得併科新臺幣 20 萬元以下罰金。

懲治走私條例第2條第1項
私運管制物品進口、出口者，處 7 年以下有期徒刑，得併科新
臺幣 3 百萬元以下罰金。

附表一：撤銷改判部分：

編號 對應之犯罪事實 罪名及宣告刑、沒收  1 犯罪事實一、㈠ 丁○○共同犯私運管制物品進口罪，處有期徒刑肆月。 附表四編號6所示之物沒收。  2 犯罪事實一、㈡ 丁○○共同犯私運管制物品進口罪，處有期徒刑柒月。 附表四編號6 所示之物品沒收。  3 犯罪事實二 丁○○共同犯製造第二級毒品罪，處有期徒刑肆年。 甲○○共同犯製造第二級毒品罪，處有期徒刑肆年陸月。 扣案如附表二編號1、3、11、35、36所示之物均沒收銷燬、附表二編號2、4至8、10、12、13、15至24、25至27、30、32至34、附表四編號6所示之物品均沒收。  4 犯罪事實三 丁○○共同犯運輸第三級毒品罪，處有期徒刑肆年陸月。 乙○○共同犯運輸第三級毒品罪，處有期徒刑肆年。 丙○○共同犯運輸第三級毒品罪，處有期徒刑柒年捌月。 扣案如附表三編號1至11、13、15、16、附表四編號6所示之物品均沒收。 

附表一之一：上訴駁回部分：

編號 對應之犯罪事實 罪名及宣告刑、沒收  1 犯罪事實一、㈡ 甲○○共同犯私運管制物品進口罪，處有期徒刑柒月。 附表二編號30所示之物品沒收。 




附表二：查獲犯罪事實二時所扣押之物

編號 品名 數量 是否宣告沒收（銷燬）  1 封口機（殘留大麻成分） 1個 沒收銷燬  2 鏟子 2支 沒收  3 剪刀（殘留大麻成分） 2支 沒收銷燬  4 藍色分裝袋 1包 沒收  5 紅色分裝袋 1包 沒收  6 鋁箔棒 1包 沒收  7 鋁箔袋 1包 沒收  8 小夾鏈袋 1包 沒收  9 糖果棒 1包 不沒收  10 糖果包裝貼紙 1包 沒收  11 粉紅心型模具（殘留大麻成分） 1個 沒收銷燬  12 棒棒糖模具 2個 沒收  13 扇型模具及糖果成品 1組 沒收  14 糖果 1包 不沒收  15 吉利丁粉 2盒 沒收  16 電子煙具 20支 沒收  17 植物繁殖劑 1件 沒收  18 植物用藥劑 5件 沒收  19 糖果製作工具 1個 沒收  20 燈泡及電線 1組 沒收  21 LED 燈（含電線） 2個 沒收  22 育苗棉 1包 沒收  23 培養土 3包 沒收  24 大麻殘株 2個 沒收  25 大麻培養盆 9個 沒收  26 黑色塑膠盒 2個 沒收  27 小塑膠盆及底盆 6組 沒收  28 HTC 手機 1支 不沒收  29 ASUS手機 1支 不沒收  30 IPhone手機（含0000000000號SIM卡1張） 1支 沒收  31 ASUS筆記型電腦 1台 不沒收  32 定時器 1個 沒收  33 電子磅秤 1台 沒收  34 電熱棒 1支 沒收  35 大麻（巧克力大麻成品） 2粒 沒收銷燬  36 大麻（大麻煙油） 1支 沒收銷燬 



 附表三：查獲犯罪事實三時所扣押之物

編號 品名 數量 是否宣告沒收  1 巧克力包裝袋 1包 沒收  2 咖啡粉 1包 沒收  3 咖啡粉包裝袋 1包 沒收  4 卡布其諾咖啡粉 1包 沒收  5 卡布其諾咖啡粉包裝 1包 沒收  6 巧克力 1包 沒收  7 巧克力包裝 1包 沒收  8 糖果 1包 沒收  9 糖果包裝 1包 沒收  10 OPPO行動電話（含門號0000000000號SIM卡1張）（丙○○所有） 1支 沒收  11 EMS 國際郵包 2張 沒收  12 OPPO手機（含門號0000000000號SIM卡1張）（少年林女所有） 1支 不沒收  13 OPPO行動電話（含門號0000000000號SIM卡1張）（乙○○所有） 1支 沒收  14 IPhone手機（含門號0000000000號SIM卡1張）（乙○○所有） 1支 不沒收  15 空箱 1個 沒收  16 愷他命 1包（驗前淨重293.58公克、驗前純質淨重217.45公克） 沒收 



附表四：逮捕丁○○時所扣押之物

編號 品名 數量 是否宣告沒收  1 郵政跨行匯款申請書 2張 不沒收  2 本票 5張 不沒收  3 大麻簡介資料 1件 不沒收  4 鑰匙 1組 不沒收  5 名片 1張 不沒收  6 IPhone手機（含門號0000000000號SIM卡1張）（丁○○所有） 1支 沒收